# 请教陈版及各位同行，这样的情况怎么处理。

提问人：苏格兰风笛 时间：2011-09-29 18:45:16
审计中遇到一个问题：某生产企业中标政府采购，此类政府采购对应的产品，价款是由财政补贴一部分，用户自已负担一部分，即中标时政府采购合同约定单位产品售价为 5 元，财政部门补 1 元，消费者自已负担 4 元，但财政部门不负责收取消费者自已负担的部分，只负责按实际执行情况将 1 元财政补贴支付给中标企业。该中标企业生产能力可以达到，但销售力量较弱，因此委托当地同类企业执行该合同，双方采取购销的形式，即中标企业将产品以3.5元的价格销售给合同执行企业，合同执行企业根据政府采购合同的要求执行，对于执行企业来说，其向终端客户销售的价格为 4 元，进销差价0.5元即为其毛利，对行中标企业来说，中标时合同价格为 5 元，而实际收到的款项为4.5元（财政补贴 1 元，执行企业购买时支付3.5元），即中标企业按4.5元确认了销售收入并开具发票。 虽然企业采取了这种处理方式，但是否实际上正确的处理方法应为：执行合同的企业获取的0.5元毛利应作为一种佣金性质的款项，需要向中标企业开具合法票据，而中标企业应以中标价款 5 元全额确认收入？那么上述变通的作法是否也可行呢？ 不解，请陈版和各位同行解答！非常感谢！！

回答人：chenyiwei
本版面上对于收入确认应采用“总额法”还是“净额法”的讨论已经很多，你可以搜索一下。 对于中标企业而言，更值得讨论的问题是所收到的财政补贴是作为营业外收入还是营业收入的问题。